Inventaris van de digitale duplicaten van de lokale bestuursarchieven van de Nederlandse koloniën Essequibo, Demarara en Berbice en notariële akten [tezamen ‘Dutch Series’ genoemd], aanwezig in de National Archives of Guyana te Georgetown, (1685) 1720-1814 (1827)
Nationaal Archief, Den Haag
De inkomsten van de WIC in Essequibo kwamen uit de heffing van last- en recognitiegelden en heffingen van hoofdgeld op de tot slaafgemaakte bevolking van de kolonie. Na het verlenen van landbouwconcessies werd het akkergeld, een vaste grondbelasting, geheven. De opbrengsten van de WIC-plantages was een laatste bron van inkomsten. Vaak hadden WIC-beambten één of meerdere plantages in hun bezit. Zodoende maakten de WIC-beambten zelf vaak deel uit van de zogeheten plantocratie. De verschillende commandeurs hadden vaak een of meerdere plantages in hun bezit. Vrijwel geen enkele WIC-beambte kon alleen van zijn officiële salaris leven, laat staan iets opzij leggen voor zijn oude dag, en voor omstreeks 1753 werden pensioenen alleen onder zeer buitengewone omstandigheden toegekend. Het gevolg was dat iedereen, van commandeur tot kajuitsjongen, op zoek was naar bijverdiensten. DKORTLANG09-10-2018 10:02 09
Tot 1772 combineerde de commandeur van Demerara het commandeurschap met de functie van fiscaal. De Vendumeester was toezichthouder bij de openbare verkoop van de aangebrachte goederen en slaven, hij ontving een percentage van de goederen aan provisie, doorgaans iets van 1%. Kapitein Commissaris was de aanvoerder van de militie en was verantwoordelijk voor de verdediging van de kolonie, zowel voor buitenlandse als mogelijk binnenlandse vijanden.
Aan het einde van 18e eeuw selecteerde de gouverneur voor 3 tot 5 kolonisten/planters tot lid van de Raad van Politie. Deze kolonisten waren aangedragen door het College van Kiezers (na de Britse overname verbasterde ‘Kiezers’ naar 'Keizers'). Toen de Britten de koloniën in 1795 en 1803 innamen, handhaafde men de Nederlandse bestuursorganen, inclusief de Raad van Politie.
In 1812 werd luitenant-generaal Hugh Lyle Carmichael benoemd tot luitenant-gouverneur van Demerara. Hoewel hij in mei 1813 stierf, heeft hij in zijn korte tijd als gouverneur verschillende grote wijzigingen doorgevoerd. In mei 1812 veranderde hij de naam van de hoofdstad Stabroek in Georgetown, ter ere van de Engelse koning George III. Het Nederlands was tot dan toe de officiële taal van de rechtbank, maar Carmichael beval dat alle juridische documenten in het Nederlands en het Engels moesten worden geschreven. Hij stuitte op felle tegenstand van de Nederlandse planters die invloed hadden op de Raad van Politie, en met name het College van Keizers, dat werd beschouwd als hun exclusieve domein. Zonder goedkeuring uit Groot-Brittannië af te wachten, schafte Carmichael het College van Keizers af, door de taken over te dragen aan de financiële vertegenwoordigers bij de Rekenkamer van het beleid. Het College van Keizers werd in 1831 opnieuw opgericht als een kiescollege voor het Court of Policy.
Berbice
In de kolonie Berbice ontstond een bestuursstructuur die niet erg afweek van die van Suriname, Essequibo of Demerara. De kolonie Berbice werd bestuurd door een gouverneur en een Raad van Regering. De gouverneur werd aangesteld door de Directie van de Sociëteit van Berbice maar ontving zijn commissie van de Staten Generaal, in wiens handen hij ook de eed aflegde. Uiteraard was de gouverneur ondergeschikt aan de orders van de Directie. In de kolonie had hij in alle zaken, zowel politieke als militaire het hoogste gezag; doch was verplicht voor al deze zaken de Raad van Regering bijeen te roepen. De Raad van Regering, later Raad of Hof van Politie genaamd, bestond bij provisie, behalve uit de gouverneur, uit personen die door de gouverneur werden gekozen uit een dubbeltal. Deze dubbeltallen werden de eerste maal door de gezamenlijke kolonisten, daarna door de overige raadsleden opgesteld. De Raad diende de gouverneur van advies en besliste mèt hem bij meerderheid van stemmen. Het was de gouverneur en de Raad verboden iets te ondernemen dat tegen het octrooi of zijn artikelen inging. De criminele justitie berustte bij deze Raad van Regering, later Raad of Hof van Politie genaamd. De civiele justitie berustte bij de Raad of het Hof van (Civiele) Justitie, onder voorzitterschap van de gouverneur. Het Hof van Politie bestond uit 6 personen, waarvan er om de 2 jaar 3 aftraden. De leden werden door de gouverneur gekozen uit een dubbeltal, dat werd opgesteld door de gouverneur en de Raad van Regering. Het dubbeltal kon bestaan zowel uit leden van de Raad van Regering als uit overige kolonisten. De besluiten kwamen tot stand bij meerderheid van stemmen; bij staking der stemmen besliste de gouverneur. Van de vonnissen door het Hof van Justitie gewezen was revisie door de Staten Generaal mogelijk. De functie van fiscaal blijkt in beide Hoven aanvankelijk ook door de gouverneur te zijn waargenomen, later door de secretaris. De leden der Hoven werden gekozen uit de kolonisten. In de praktijk werden de directeuren en eigenaren van plantages gekozen. Het lidmaatschap mocht een gekozene niet weigeren; hij ontving echter geen salaris en pas later werden verblijfkosten vergoed. De rechtspraak, in handen van juridisch ongeschoolden, bleef uiterst gebrekkig. Herhaalde malen werden de Raden door de Directie voor onrechtvaardigheden terecht gewezen. In 't bijzonder tegenover de negers werd vaak onbillijk opgetreden. Na de gouverneur waren de belangrijkste ambtenaren de boekhouderopzichter generaal, de secretaris en de landmeter-ingenieur. De opzichter generaal, die belast was met het toezicht op de opzichters der Sociëteitsplantages, had tevens als tweede man zitting in het Hof van Politie. De zetel van het bestuur was het fort Nassau. In het stenen gebouw in het fort woonde de gouverneur, de secretaris en de officieren van de bezetting. Hier vergaderden ook de beide Hoven. De instelling dat de gouverneur 2x daags "open tafel" moest houden op kosten van de Sociëteit, werd ca. 1760 afgeschaft. DKORTLANG09-10-2018 10:02 09
Geschiedenis van het archiefbeheer
De resterende archieven van het lokale bestuur van de West-Indische Compagnie en de Sociëteit van Berbice worden bewaard in de National Archives of Guyana, te Georgetown. In 1920 verscheen een eerste publicatie over de Nederlandse stukken in Brits Guiana. Deze kwam van de hand van een Nederlandse archivaris, de heer F. Oudschans Dentz. Hij had Georgetown bezocht en op verschillende locaties in de stad onderzoek gedaan naar Nederlands archiefmateriaal. Hij heeft geen documenten van de Sociëteit van Berbice kunnen raadplegen omdat deze bewaard werden buiten Georgetown, en wel in het 'Colonial House' in New Amsterdam, Berbice. Deze documenten bevonden zich daar ook nog in 1955 toen de heer C. Black, archivaris te Jamaica, uitgebreid onderzoek deed naar de archieven in Brits Guiana. De heer Black heeft echter geen gedetailleerde lijst opgesteld van zijn bevindingen aldaar. In 1972 bezocht de Nederlandse hoogleraar Nederlands-Romeins recht, prof. dr. Tj. de Smidt de National Archives of Guyana. Hij deed eveneens onderzoek in het 'Colonial House' in New Amsterdam. Zijn voornaamste doel was het verzamelen van informatie ten behoeve van het West Indisch Plakkaatboek, een publicatie over het 'Hollands-Romeinse' rechtssysteem dat nog lang na het Nederlandse bestuur in gebruik was in Brits Guiana. In zijn ongepubliceerde rapport, noemt hij een aantal documenten dat op dat moment in slechte staat verkeren. Verder kon hij de grote verzameling van kasboeken die in 1925 werden genoemd (maar niet gecatalogiseerd) niet vinden.
Een rapport van de eerste nationale archivaris van Guyana, de heer H.R. Pernaud, gaf alleen het aantal Nederlandse volumes dat was overgebracht naar de Dome of the Public Buildings aan Mainstreet. Pernaud verklaarde in zijn rapport in 1959 dat in 1812 ongeveer 5.000 delen waren overgebracht vanuit Essequibo, waarschijnlijk Fort Island, naar Georgetown. Waarschijnlijk zijn veel van die documenten in 1828 bij een brand vernietigd in een gebouw aan de Brickdam. Ongeveer 150 delen hebben alle omstandigheden overleefd. Voor de Nederlandse archieven was het een geluk dat in 1777 exemplaren waren gemaakt van een aantal van de belangrijkste delen die in het hof van Demerara nog op een andere locatie werden bewaard. In 1834 werden de archieven overgebracht naar de Koepel van de Openbare gebouwen in Mainstreet, waar ze onder onvoldoende omstandigheden werden bewaard. Na een mislukte poging in 1881 om de zaak op te lossen, werd de politieke belangstelling voor de zorg voor archieven urgent toen Brits Guiana haar argumenten in het grensgeschil met Venezuela rond de jaren 1890 moest bewijzen: de waarde van de archieven werd duidelijk. Het onderzoek werd echter belemmerd door de slechte staat van de archieven: "als ooit een land zijn records meer dan Brits Guyana zou hebben verwaarloosd, zou het moeilijk te vinden zijn (...) die van echt historisch belang werden als onzin behandeld. (...) Sir Charles Bruce heeft me gevraagd om de boeken in het Government Secretary Office te catalogiseren. Sommigen van hen vielen al in stukken en de meest waardevolle waren, op mijn voorstel, gebonden (...) de rest werd opgeslagen als zakken rijst in een magazijn (..) Toen werd het echter noodzakelijk om te zoeken naar bewijs van een de voormalige controle over het betwiste gebied, deze tassen werden naar twee loodsen achteraan de openbare gebouwen gebracht en één voor één op de vloer geleegd. Wat een puinhoop! Losse boeken, pakjes en documenten en gedrukte papieren, allemaal min of meer verrot door vocht en bezaaid met insecten, werden neergegooid en vertrapt door ongeschoolde personen die waren afgevaardigd om ze te sorteren ", aldus J. Rodway in zijn geschiedenis over Brits Guyana (gepubliceerd 1894). Zoals vaak het geval is, nam na een tijdelijke belangstelling de aandacht weg en gebeurde niets om de archivalische omstandigheden te verbeterenIn 1931 een gepensioneerde, Dr. W.E. Roth, werd aangesteld als superintendent voor de archieven. Na zijn overlijden in 1933 werd hij respectievelijk opgevolgd door twee andere gepensioneerden, de heer J. G. Cruickshank (1933-1945) en J.R. Muss (1945-1955). Volgens Pernaud handelden ze meer als custodians, Roth was ook actief in het publiceren van Engelse vertalingen van de Nederlandse archieven. Vanwege de toegenomen belangstelling voor onderzoek als gevolg van de nieuw opgerichte University of the West Indies, de Jamaicaanse archivaris, C.V. Black publiceerde zijn rapport met aanbevelingen over de archieven in Brits Guyana. Dit rapport resulteerde in de benoeming van H.R. Pernaud in 1959. Zijn eerste onderzoek was niet veel beter dan de gang van zaken rond 1890: verwaarlozing en het tropische klimaat in de ongeschikte gebouwen had alleen maar meer volumes verslechterd dan in 1890!DKORTLANG09-10-2018 10:02 09
De oude Nederlandse archieven en die van het centrale secretariaat en de wetgevende macht werden opgeslagen in de Koepel van het Openbare Gebouw, de collectie kranten in de Labour-afdeling, Kingston, en veel van de overheidsdossiers werden nog steeds bijgehouden door de verschillende afdelingen. Een meer gedetailleerd overzicht van de archieven in de koepel wees uit dat er veel verloren was gegaan.
Vanwege de slechte fysieke conditie van de archiefstukken startte men in rond 1900 met de restauratie een groot aantal delen, waaronder de Nederlandse. De nieuwe (her)bindingen veroorzaakten een nieuwe problemen: ten eerste minuten van verschillende organisaties raakten vermengd in één deel, ten tweede werd er soms slordig opnieuw gebonden (ondersteboven, chronologisch niet in de juiste volgorde enz.) en, ten laatste, de originele markering van de oude volumes verloren ging: de verwijzing in een inventaris uit 1790 naar in 'wit schaepsleer' gebonden delen is nu niet te achterhalen. Naast de nieuwe, vaak zeer ruwe bindingen, werd de volgende eeuw nauwelijks beter bewaard dan voorheen, dus het nieuw gebonden volume is nu een illusie van schimmeloverdekkingen, kapotte rug en losse overtrekken. Aangezien de Nederlandse records in het Nederlands waren geschreven, was dit waarschijnlijk de reden dat zoveel delen een beschrijving toegekend kregen als “miscellania, varia of diversen”. In deze inventaris hebben we geprobeerd het op zijn minst in archief-intellectuele zin te sorteren. Men zou kunnen concluderen dat in deze registers willekeurig verzamelde losse papieren gebonden waren: deze registers bevatten brieven, onderzoeken, rekeningen, boedelinventarissen, handelingen met betrekking tot de verkoop van goederen en grond, affidavit op scheepsladingen en de loterijadministratie. Soms werd het Nederlandse label gekopieerd, hoewel verkeerd gespeld, zoals het geval was met de registers van de huwelijksaanvragen “Ondertrouws”.
Van de niet-gespecificeerde verzameling van ongeveer 200 'kasboeken' (Account Books) die zich in 1920 bevonden in de collectie, hebben slechts enkele items de laatste 100 jaar overleefd. Bovendien hebben de archiefstukken in Berbice in 2005 grote schade opgelopen bij de overstroming dat jaar. Hierdoor zijn er grote hiaten in de inventaris door De Smidt opgesteld. We moeten bijvoorbeeld de ''vendue-boeken' – nog gezien door De Smidt – als verloren beschouwen.
De verwerving van het archief
Niet van toepassing.
Inhoud en structuur van het archief
1.05
Inhoud
Het archief bevat de nog resterende bestuursarchieven van de toenmalige Nederlandse plantagekoloniën Essequibo, Demerara en Berbice, uit de 18e en begin 19e eeuw. De stukken handelen over het reilen en zeilen in de plantagekoloniën: het dagelijks bestuur van de koloniën, de uitgifte van gronden, het innen van de hoofdgelden, de aanvoer van slaven, slavenopstanden, behandeling van slaven, het weglopen van slaven, de contacten met de Arawakken en Caraïben, de aanvoer van voedingsmiddelen, contacten met andere Nederlandse, Spaanse en Britse koloniale bestuurders en militaire zaken. Daarnaast bevat deze collectie de notariële akten. De drie koloniën werden bij het Congres van Wenen (1814-1815) formeel overgedragen aan Groot-Brittannië. De koloniën werden in 1831 samengevoegd tot Brits Guiana, en sinds de onafhankelijkheid in 1966 heet het land Guyana.
Selectie en vernietiging
Niet van toepassing
Ordening van het archief
niet van toepassing
Aanwijzingen voor de gebruiker
Openbaarheidsbeperkingen
Volledig openbaar.
Materiële beperkingen
Het archief kent geen beperkingen voor het raadplegen van stukken als gevolg van slechte materiële staat
Aanvraaginstructie
Originelen kunnen niet aangevraagd worden. Deze berusten bij de National Achives of Guyana
Verwant materiaal
Bewaarplaats van originelen
National Archives of Guyana
Beschikbaarheid van kopieën
Het archief is alleen raadpleegbaar middels scans.
Afgescheiden archiefmateriaal
Niet van toepassing
Verwante archieven
Niet van toepassing
Beschrijving van de series en archiefbestanddelen
- ESSEQUIBO, 1.
  Dit inventarisnummer is alleen als kopie te raadplegen.
  - Essequibo: Court of Policy, 1.1.
    - Miscellaneous minutes of proceedings, 1708 - 1787; div.nrs.; 9 Covers
      - 1708,1724,1725,1728 & 1730, AZ.1.62
      - July 1744 - March 1765, Contains index, AZ.3.1
      - September 1771 - June 1775, AZ.1.61
      - 1771, 1775 & 1796, Contains Excerpts, AZ.1.77
      - May 1778. - .November 1778, AB.3.3
      - January 1779 - May 1780, AB.3.4
      - July 1780 - October 1781, AB.3.5
      - November 1781 - November 1784, AB.3.6
      - January 1785 - February 1787, AB.3.7
    - Attachments to the minutes, also concerning Court of Justice., 1795 & 1796; AZ.1.79; 1 Cover
    - Financial documents to the minutes, also concerning Court of Justice., 1796 - 1798; AZ.1.81; 1 Cover
    - Correspondence to the Council and/or Director General, 1757 - 1780; AB.3.73-AC.4.1; 2 Covers
      Also directed to Court of Civil Justice.
      - 1757, 1765 - 1772, AB.3.73
      - 1773 – 1780, AC.4.1
    - Letters and instructions from the States General and/or the Stadholder of the Dutch Republic., 1772 - 1791; AG.2.2-AG.2.7; 2 Covers
      - 1780 - 1791, AG.2.7
      - 1772 - 1789, AG.2.2
    - Miscellaneous letters and letterbooks from the ‘Heeren X’ of the West India Company, 1747 - 1796; AG.1.14-AZ.1.80; 9 Covers
      - 1747 - 1773, AG.1.2A
      - 1772 - 1775, AG.1.7
      - 1775 - 1776, AG.1.14
      - 1776 - 1778, AG.1.17
      - 1777 – 1779. Contains orders and extract minutes, AG.1.19
      - 1778 - 1780, AG.1.21
      - 1779 – 1780. Contains Index, AG.1.23
      - 1784 - 1791, AG.1.27
      - 1787, 1789, 1796, AZ.1.80
    - Petitions (register), 1771; AZ.1.68; 1 Cover
    - Notifications, 1774; AZ.1.82; 1 Cover
    - List of sick soldiers, 1774; AZ.1.84; 1 Cover
  - Essequibo: Court of Civil Justice, 1.2.
    Series AB.3.1 a.o. were copied in 1777 for the use of the court in Demerara
    - Miscellaneous minutes of the proceedings, 1735 - 1773; AB.3.10-AB.3.9B; 8 Covers
      - July 1735 - July 1743. Contains index., AB.3.8
      - January 1744 - October 1755. Contains index and affidavit of validation., AB.3.9A
      - January 1756 - October 1765. Contains Index, AB.3.9B
      - August 1765 - November 1769, AB.3.10
      - March 1770 - July 1771, AB.3.11
      - October 1771 - October 1772, AB.3.12
      - November 1772 - October 1773, AB.3.13
      - January 1778 - November 1779, AB.3.14
    - Registration of baptism, marriage and death. Contains excerpts, 1774; AZ.1.83; 1 Cover.
    - Miscellaneous registers with acts of establishing mortgages. Containing Indexes and Attachments, 1770 - 1814; AZ.4.10-AZ.4.7; 13 Covers
      - 1770, AZ.4.2
      - 1771 - 1772, AZ.4.3
      - 1772, AZ.4.4
      - 1774 - 1775, AZ.4.6
      - 1776 - 1786, AZ.4.7
      - 1787 - 1791, AZ.4.10
      - 1792 - 1795, AZ.4.15
      - 1796 - 1799, AZ.4.18
      - 1800, AZ.4.19
      - 1801 - 1803, AZ.4.21
      - 1804 - 1805, AZ.4.25
      - 1811, AZ.4.31
      - 1814, AZ.4.32
    - Miscellaneous registers on contracts. Containing Indexes, 1707 - 1811; AZ.5.1-AZ.5.9; 12 Covers
      - 1707 - 1761, AZ.5.1
      - 1773 - 1776, AZ.5.6
      - 1776 - 1780, AZ.5.7
      - 1782 - 1788, AZ.5.9
      - 1789 - 1791, AZ.5.11
      - 1792 - 1795, AZ.5.12
      - 1796, AZ.5.14
      - 1798 - 1800, AZ.5.15
      - 1803 - 1809, AZ.5.19
      - 1802, AZ.5.20
      - 1808 – 1811, AZ.5.23
    - Miscellaneous registers on certificates (on debts on estates). Containing Indexes, 1767 - 1812; AZ.12.1-AZ.12.9A; 9 Covers
      - 1767 - 1770, AZ.12.1
      - 1771 - 1773, AZ.12.4
      - 1773 - 1775, AZ.12.2
      - 1778 - 1782, AZ.12.5
      - 1783 - 1787, AZ.12.6
      - 1787 - 1791, AZ.12.7
      - 1792 - 1795, AZ.12.8
      - 1796 - 1800, AZ.12.9A
      - 1801 – 1812, AZ.12.10
  - C Essequibo: Court of Criminal Justice, 1.3.
    - Minutes of the proceedings, including interrogations., 1778 - 1796; AZ.1.78; 1 Cover
- DEMARARA, 2.
  - A Demarara: Court of Policy, 2.1.
    - Miscellaneous minutes of the proceedings, 1776 - 1789; AB.3.17-AB.3.41; 25 Covers
      - January 1776 - May 1776, AB.3.17
      - June 1776 - August 1776. Contains index, AB.3.18
      - January 1777 - February 1777, AB.3.20
      - March 1777 - June 1777, AB.3.21
      - July 1777 - December 1777, AB.3.22
      - January 1778 - June 1778, AB.3.23
      - July 1778 - December 1778, AB.3.24
      - January 1779 - Apr 1779, AB.3.25
      - May 1779 - August 1779. Includes wrongly bound minutes of the Court of Civil Justice, AB.3.26
      - September 1779 - December 1779, AB.3.27
      - January 1780 - December 1780, Contains index, AB.3.28
      - January 1781 - December 1781, AB.3.29
      - January 1782 - November 1782, Also document in French, AB.3.30
      - January 1783 - December 1783, AB.3.31
      - January 1783 - December 1783, Incomplete French translation of AB.1.31, AB.3.32
      - January 1784 - November 1784, Some meetings in French, AB.3.33
      - January 1785 - November 1785, AB.3.34
      - January 1786 - November 1786, AB.3.35
      - January 1787 - November 1787, AB.3.36
      - January 1788 - March 1788, AB.3.37
      - May 1788 - August 1788, AB.3.38
      - September 1788 - October 1788, AB.3.39
      - November 1788 - December 1788, AB.3.40
      - January 1789 - June 1789, AB.3.41
    - Attachments to the minutes, 1774 -1807; AZ.1.74; 1 Cover
      also contains undated material
    - Financial documents to the minutes., 1770, 1789,1790, 1792, 1794 - 1796, 1797, 1809, 1814; AZ.1.75; 1 Cover
    - General letters (incoming & outgoing) to the Council and/or Director - General., 1777 - 1816; div.nrs.; 4 Covers
      - 1777-1792. Contains Index, AG.2.6
      - 1791 - 1798, AZ.1.14
      - 1813, AC.4.2
      - 1813 – 1816, AC.4.3
    - Miscellaneous letters and instructions from the States General and/or the Stadholder of the Dutch Republic, 1773 - 1794; AG.1.9A-AG.2.9; 4 Covers
      - 1773 – 1797, AG.1.9A
      - 1773 – 1797, Also contains Combined Council Essequibo & Demarara, AG.1.9B
      - 1790 - 1794, AG.2.9
      - 1792 – 1794, AG.2.10
    - Miscellaneous Letters from the ‘Heeren X’ of the West India Company, 1773 - 1792; AG.1.10B-AG.1.6; 18 Covers
      See also Court of Policy Essequibo & Demerara
      - 1773, AG.1.3
      - 1773, AG.1.4
      - 1773, AG.1.5
      - 1773, AG.1.6
      - 1774 ‘ Orders & Letters’, AG.1.10B
      - 1774, AG.1.11
      - 1775, AG.1.12
      - 1775, AG.1.13
      - 1776, AG.1.15
      - 1776, AG.1.16
      - 1777, AG.1.18
      - 1777 - 1779, AG.1.19
      - 1778, AG.1.20
      - 1779, AG.1.22
      - 1780, AG.1.24
      - 1780 - 1789, AG.1.25
      - 1781 - 1784, AG.1.26
      - 1785 – 1792, AG.1.28
    - Index on resolutions and letters, 1773 - 1793; AG.1.10A; 1 Cover
    - Petitions, 1777 - 1780; AB.3.74; 1 Cover
      Contains Index
  - C Demarara: Court of Civil Justice, 2.2.
    - Excerpts, 1789, 1796 and 1797; AZ.1.73; 1 Cover
    - Miscellaneous registers with acts of establishing mortgages., 1722 - 1812; AZ.4.11-AZ.4.9; 17 Covers
      Containing Indexes & Attachments
      - 1772 - 1774, AZ.4.5
      - 1777 - 1778, AZ.4.8
      - 1785 - 1790, AZ.4.9
      - 1790, AZ.4.11
      - 1790 - 1791, AZ.4.12
      - 1792, AZ.4.14
      - 1792 - 1795, AZ.4.15
      - 1793 - 1794, AZ.4.16
      - 1795 - 1798, AZ.4.17
      - 1801 - 1803, AZ.4.20
      - 1803 - 1805, AZ.4.23
      - 1803 - 1804, AZ.4.24
      - 1806, AZ.4.26
      - 1807, AZ.4.27
      - 1808, AZ.4.28
      - 1809 - 1810, AZ.4.29
      - 1810 – 1812, AZ.4.30
    - Miscellaneous registers of contracts., 1770 - 1817; AZ.5.10-AZ.5.8; 13 Covers
      - 1770 - 1773, AZ.5.3
      - 1774 - 1776, AZ.5.5
      - 1776 - 1780, AZ.5.4
      - 1781 - 1788, AZ.5.8
      - 1788 - 1791, AZ.5.10
      - 1792 - 1798, AZ.5.13
      - 1799 - 1800, AZ.5.16
      - 1800 - 1804, AZ.5.17
      - 1800 - 1805, AZ.5.18
      - 1805 - 1809, AZ.5.22
      - 1809 - 1812, AZ.5.24
      - 1810 - 1813, AZ.5.25
      - 1813 – 1817, English from January 1815, AZ.5.26
    - Charter found in AZ.5.22, 1 Charter; AZ.5.22A
    - Register on transfer., 1811 - 1812,1817 - 1818; AZ.6.1; 1 Cover
    - Registers on miscellaneous deeds, 1756 - 1783; AZ.1.1-BB.7.1, AZ.7.2; 7 Covers
      Also concerns Essequibo, Berbice; Documents partly in French, English and Latin
      - 1777, 1781 - 1794, AZ.7.2
      - 1779 – 1783, Contains attachments 1755, 1756, 1763, 1777 - 1779, AZ.1.1
      - 1790 - 1805, AZ.7.3A
      - 1798 - 1809, AZ.7.3B
      - 1800 – 1804, Also on Berbice, BB.7.1
      - 1808 - 1813, AZ.7.4
      - 1814 – 1817, AZ.7.5
    - Miscellaneous registers on substitutions, 1791 - 1813; AZ.10.1-AZ.10.4; 4 Covers
      - 1792 - 1793, AZ.10.1
      - 1806 - 1809, AZ.10.2
      - 1810 - 1811, AZ.10.3
      - 1812 – 1813, AZ.10.4
    - Registers on certificates (on debts on estates), 1778 - 1800; AZ.12.3-AZ.12.9B; 2 Covers
      - 1778, AZ.12.3
      - 1799 – 1800, AZ.12.9B